【裁判字號】    89,易,4107
【裁判日期】    891208
【裁判案由】    賭博
【裁判全文】
臺灣高雄地方法院刑事判決                        八十九年度易字第四一七號
    公  訴  人  臺灣高雄地方法院檢察署檢察官
    被      告  乙○○
右列被告因賭博案件，經檢察官聲請簡易判決處刑（八十九年度偵字第三五四八號）
，本院高雄簡易庭認不宜以簡易判決處刑（八十九年度雄簡字第一一○○號），簽移
由本院依通常程序審理，本院判決如左：
    主  文
乙○○無罪。
    理  由
一、公訴意旨略以：被告乙○○基於意圖營利之概括犯意，自民國八十九年二月四日
    中午十二時三十分許，以天九牌、撲克牌及骰子為賭具，及坐落高雄市前鎮區○○○○路十六之一號房屋為賭博場所，提供予甲○○、丁○○、莊子陵、丙○○
    、陳福滿、林俊裕、蔡玉秋等人賭博財物，約定抽頭方法為其中一人取得四張相
    同之牌時，即由被告乙○○抽頭新台幣（下同）一百元，嗣於同日下午一時許，
    為警在上址當場查獲，並扣得賭具天九牌一副、撲克牌一百六十五副、骰子三顆
    及賭資十一萬一千六百元（其中一千元為抽頭金），因認被告涉犯刑法第二百六
    十八條之賭博罪嫌云云。
二、按犯罪事實應依證據認定之，無證據不得推定其犯罪事實；又不能證明被告犯罪
    者，應諭知無罪之判決，刑事訴訟法第一百五十四條、第三百零一條第一項分別
    定有明文。又事實之認定，應憑證據，如未能發現相當證據，或證據不足以證明
    ，自不能以推測或擬制之方法，為裁判基礎（最高法院四十年台上字第八六號判
    例參照）。且認定犯罪事實所憑之證據，雖不以直接證據為限，間接證據亦包括
    在內，然而無論直接證據或間接證據，其為訴訟上之證明，須於通常一般之人均
    不致有所懷疑，而得確信其為真實之程度者，始得據為有罪之認定，倘其證明尚
    未達到此一程度，而有合理之懷疑存在而無從使事實審法院得有罪之確信時，即
    應由法院為諭知被告無罪之判決（最高法院七十六年台上字第四九八六號判例參
    照）。
三、本件公訴人認被告涉有前揭賭博犯行，無非係以上開事實業據被告坦承不諱，核
    與在場參與賭博之甲○○、丁○○、莊子陵、丙○○、陳福滿、林俊裕、蔡玉秋
    等人於警訊時陳述情節相符，且有賭具天九牌一副、撲克牌一百六十五副、骰子
    三顆及抽頭金一千元扣案為其論罪之主要依據。而訊據被告乙○○固坦承甲○○
    、丁○○、莊子陵、丙○○、陳福滿、林俊裕、蔡玉秋等人有在右揭時、地賭玩
    天九牌及撲克牌之事實，惟矢口否認有何意圖營利供給賭博場所之犯行，其辯稱
    ：因為是過年，大家喝酒高興才玩，並沒有經營賭場及抽頭營利，現場是伊承租
    開設盛豪五金有限公司等語。經查，被告乙○○於警訊、偵查中始終否認有營利
    供給賭博場所之犯行，其於警訊時供稱：「當時我沒有參與賭博，我在現場喝酒
    聊天，現場沒有人把風，沒有抽頭」、「蔡玉秋等四人不管誰拿到鐵支（四支牌
    一樣），就提供新台幣一百元，作為抽頭（提供買酒菜用途），總共抽頭新台幣
    一千元，交給我負責處理，買酒菜共同喝酒」等語（見警訊卷第四頁、第五頁背
    面），而於偵查初訊時亦供稱：「沒有抽頭，贏錢的人拿錢出來吃喝，我也一起
    吃，我沒一起玩」等語（見偵查卷第十二頁背面），是被告始終並未如聲請簡易
    處刑書所載之坦承不諱之情形。另為警查獲之現場參與賭博之甲○○、丁○○、
    莊子陵、丙○○、陳福滿、林俊裕、蔡玉秋等七人於警訊時亦一致供稱並無抽頭
    行為等語。且證人甲○○於本院審理時到庭證稱：伊在前開處所上班，薪資一個
    月二萬八千元，從八十七年九月份開始，公司是做漁船配管的五金配件，當天因
    為公司拜拜，有員工莊子陵、客戶陳福滿、丙○○及老闆朋友丁○○在現場賭博
    ，並沒有抽頭，當天剛發年終獎金，紅包二萬八千元都被搜走，撲克牌一百六十
    五副是用塑膠袋裝的，是老闆娘折東西用的等語；而證人丁○○於本院審理時到
    庭證述：當天係去拜訪朋友，下午一點多去，被告並沒有玩牌，沒有聽說贏錢就
    要拿出來請客等語；證人丙○○於本院審理時亦到庭證述：伊是被告的客戶，當
    天是除夕，去看看而已，陳福滿、蔡玉秋是做五金的朋友，林俊裕是被告的朋友
    ，並沒有抽頭，也沒有聽說贏錢就要拿出來請客等語。而證人即被告之妻子謝美
    雲於本院審理時到庭證稱：漁港北一路十六之一號是五金行所在地，撲克牌一百
    六十五副是伊叫被告留下來供伊做擺飾品之用等語，並庭呈擺飾品三件，經本院
    勘驗確係用撲克牌所折成之物。再查，高雄市前鎮區○○○○路十六之一號之房
    屋，係由被告乙○○向中華冷凍企業股份有限公司承租，作為盛豪五金有限公司
    營業之用，有房屋租賃契約書、高雄市政府營利事業登記證影本各一份附卷可稽
    ，並有證人甲○○、謝美雲前述之證詞可參。顯見被告上開辯詞尚非事後串飾虛
    妄之說，應堪採信。再參以八十九年二月四日當天係農曆除夕，而國人於農曆春
    節期間，總會習慣與前來賀節之友人賭玩熱鬧一番，而被告之員工與前來拜訪之
    客戶、朋友搓玩天九牌、撲克牌，並未悖於常情。又證人即現場查獲之警員黃世
    哲於本院審理時到庭證述：當天是因為春節快到了，加強巡邏臨檢，在附近聽到
    有天九牌之聲音才進去查獲，當時門是打開的，可以直接走進去，外面沒有人看
    守，進去時被告沒有在賭博，在喝酒聊天等語屬實，依本件賭博案之現場觀之，
    顯與一般職業性賭博場所有別，應僅是屬於私人聚賭之性質，是尚難僅因查獲證
    人甲○○等人在被告處所賭博財物，即遽認被告有何圖利供給賭博場所之犯行。
    綜上所述，被告客觀上無抽頭營利之行為，主觀上復無意圖營利之違法認識，核
    與刑法第二百六十八條之構成要件尚屬有間，自難以該罪相繩。此外，本院復查
    無其他積極證據足資認定被告有何公訴人所指賭博之犯行，不能證明被告犯罪，
    自應依法諭知無罪。
據上論斷，應依刑事訴訟法第三百零一條第一項前段，判決如主文。
中      華      民      國    八十九    年     十二    月      八      日
                                    臺灣高雄地方法院刑事第一庭
                                        法  官  陳玉聰
右正本證明與原本無異。
如不服本判決，應於判決送達後十日內，向本院提出上訴狀。
                                        書記官  鄭淑臻
中    華    民    國      八十九      年      十二      月     八       日


司法院資訊處製作；財團法人民間司法改革基金會備份。
